【裁判字號】    99,裁,1044
【裁判日期】    990513
【裁判案由】    地上物拆遷補償
【裁判全文】
最  高  行  政  法  院  裁  定
                                      99年度裁字第1044號
上  訴  人  甲○○
訴訟代理人  黃景安  律師
被 上訴 人  新竹市政府
代  表  人  乙○○
上列當事人間地上物拆遷補償事件，上訴人對於中華民國97年6
月18日臺北高等行政法院96年度訴字第4064號判決，提起上訴，
本院裁定如下：
    主  文
上訴駁回。
上訴審訴訟費用由上訴人負擔。
    理  由
一、按對於高等行政法院判決之上訴，非以其違背法令為理由，
    不得為之，行政訴訟法第242條定有明文。依同法第243條第
    1項規定，判決不適用法規或適用不當者，為違背法令；而
    判決有同條第2項所列各款情形之一者，為當然違背法令。
    是當事人對於高等行政法院判決上訴，如依行政訴訟法第24
    3條第1項規定，以高等行政法院判決有不適用法規或適用不
    當為理由時，其上訴狀或理由書應有具體之指摘，並揭示該
    法規之條項或其內容；若係成文法以外之法則，應揭示該法
    則之旨趣；倘為司法院解釋或本院之判例，則應揭示該判解
    之字號或其內容。如以行政訴訟法第243條第2項所列各款情
    形為理由時，其上訴狀或理由書，應揭示合於該條項各款之
    事實。上訴狀或理由書如未依此項方法表明，或其所表明者
    與上開法條規定不合時，即難認為已對高等行政法院判決之
    違背法令有具體之指摘，其上訴自難認為合法。
二、上訴人上訴主張略以：原判決未明認新竹市○○街77之6號
    未辦保存登記房屋（下稱系爭房屋）為何人所有，與應依行
    政程序法第1章第6節之規定調查事實及證據，並應依同法第
    44條公開資訊及依同法第96條記明理由及法令依據之規定有
    違。原判決認定系爭房屋已由陸軍步兵第118旅接管，有違
    行政訴訟法第189條第1項、第2項之規定，及同法第243條第
    2項第6款判決不備理由之違法。另原判決未認定其自始即以
    「陸軍新竹市赤土崎新村自治會」（以下簡稱自治會）代表
    人身分受領補償金及自行拆除獎勵金，有判決不備理由之違
    法等語。經核，原判決業已就系爭房屋係自治會向行政院國
    軍退除役官兵輔導委員會借撥部分新竹市○○段43地號內部
    分國有土地興建，而自治會業於91年6月1日起裁撤，系爭房
    屋遂交回國防部陸軍步兵第118旅管理，又陸軍步兵第118旅
    於91年7月12日以（91）法紀字第7322號令，命令該自治會
    所用建築物門鎖鑰匙及眷村自治會會章，應於文到5日內交
    由該部管制，不得繼續使用，足見該自治會裁撤後，系爭房
    屋之事實上處分權已移轉予國防部，並由陸軍步兵第118旅
    代管，而非屬上訴人所有。又縱使已裁撤之「自治會（上訴
    人為代表人）」確有具領權限，但原處分認定上訴人並非系
    爭建物所有權人，無權具領補償費及獎勵金，因而撤銷上訴
    人之授益處分，並無違誤等情，敘述甚詳。本件上訴人對於
    高等行政法院判決上訴，雖以該判決違背法令為由，惟核其
    上訴理由，無非係重述其於原審已提出而為原判決所不採之
    主張，並就原審取捨證據、認定事實之職權行使，指摘其為
    不當，或就原審已論斷者，泛言未論斷，而非具體表明合於
    不適用法規、適用法規不當、或行政訴訟法第243條第2項所
    列各款之情形，難認對該判決之如何違背法令已有具體之指
    摘。依首開規定及說明，應認其上訴為不合法。
三、據上論結，本件上訴為不合法。依行政訴訟法第249條第1項
    前段、第104條、民事訴訟法第95條、第78條，裁定如主文
    。
中    華    民    國    99    年    5     月    13    日
                    最高行政法院第二庭
                        審判長法官  鍾  耀  光
                              法官  林  文  舟
                              法官  王  碧  芳
                              法官  黃  淑  玲
                              法官  鄭  小  康
以  上  正  本  證  明  與  原  本  無  異
中    華    民    國    99    年    5     月    13    日
                              書記官  黃  淑  櫻


司法院資訊處製作；財團法人民間司法改革基金會備份。
